# 存货跌价准备可变现净值

提问人：ly246890 时间：2022-11-09 11:23:11
陈老师好，企业是一家刚实现达产、销售的公司，由于产品需要客户认证以及占领市场的考虑，资产负债表日的合同价格明细低于市场价格，而且获得客户认可后，期后的合同价格趋于正常市场水平。请问资产负债表日计提存货跌价准备时，可变现净值按照当时已签订的合同价格，还是当时的市场价格，或者是期后签订的合同价格的平均价？谢谢陈老师。

回答人：chenyiwei
按照一般原则，考虑期末存货是否已有对应的合同。对于已有对应合同的部分，基于对应合同约定的销售价格确定可变现净值（可能偏低）；对于尚无合同的部分，考虑日后实现销售时可能的销售价格（此时也需要考虑日后可能采用的定价策略）。